---
title: "Homework_3"
author: "Mynor_Petzera"
date: "2023-06-13"
output: html_document
---

```{r}
library(dplyr)
library(readr)

ruta <- "primary_results.csv"
dataset_results <- read.csv(ruta)
head(dataset_results)
```

1. FILTRAR TODOS LOS VOTOS DEL ESTADO DE FLORIDA

```{r}
dataset_results%>%
  filter(state == 'Florida')
```
2. UTILICE OPERADORES LOGICOS
2.1 FILTRAR VOTOS PARA LOS CANDIDATOS HILLARY CLINTON O DONALD TRUMP

```{r}
dataset_results %>%
  filter(candidate == 'Hillary Clinton' | candidate =="Donald Trump")
```

2.2 Filtrar votos para el partido Demócrata y el condado Shelby

```{r}
dataset_results %>%
  filter( party == 'Democrat' & county =="Shelby")
```

2.3. FILTRAR VOTOS PARA EL ESTADO DE ALABAMA Y QUE LA CANTIDAD DE VOTOS SEA MAYOR A 15000

```{r}
dataset_results %>%
  filter( state == 'Alabama' & votes > 15000)
```

3. UTILICE LA FUNCIÓN SELECT Y ARRANGE
3.1 FILTRAR VOTOS PARA EL ESTADO DE TEXAS Y CONDADO DENTON, SELECIONANDO UNICAMENTE LAS COLUMNAS PARTY, CANDIDATE, VOTES, LUEGO ORDENE DE FORMA DESCENDENTE POR LA COLUMNA VOTES

```{r}
dataset_results %>%
  filter( state == 'Texas' & county =="Denton") %>%
  select(party, candidate, votes)%>%
  arrange(desc(votes))
```

4. UTILICE EL VERBO MUTATE Y ARRANGE PARA EL SIGUIENTE FILTRADO

4.1 FILTRAR POR EL PARTIDO REPUBLICANO, QUE EL CANDIDATO SEA TED CRUZ EN EL ESTADO DE ALASKA, LUEGO AGREGUE UNA COLUMNA QUE SE LLAME VOTE_COUNT QUE SEA LA DIVISION DE VOTES POR FRACIOT_VOTES (VOTES/FRACTION_VOTES), FINALMENTE ORDENE DE FORMA DESCENDENTE POR VOTE_COUNT

```{r}
dataset_results %>%
  filter( party == 'Republican' & candidate == 'Ted Cruz' & state == 'Alaska') %>%
  mutate(vote_count = votes/fraction_votes) %>%
  select(party, candidate, state, vote_count) %>%
  arrange(desc(vote_count))
```
