---
title: "Homework 2"
output: html_notebook
---
FUNCIONES EN R

Una función es un conjunto de instrucciones que convierten las entradas (inputs)
en resultados (outputs) deseados. En la siguiente figura se muestra una ilustra
ción de lo qu es una función

Inputs -> Función Machine -> outputs

ESTRUCTURA DE UNA FUNCIÓN

Entradas o argumentos: sirve para ingresar información necesaria para realizar
el procedimiento de la función. Los argumentos pueden estar vacíos y a la espera
de que el usuario ingrese valores, o pueden tener valores por defecto. Una fun-
ción puede tener o no argumentos de entrada, en los ejemplos se mostrarán estos 
casos.

Cuerpo: está formado por un conjunto de instrucciones que transforman las entradas
en las salidas deseadas. Si el cuerpo de la función está formado por varias ins-
trucciones estas deben ir entre llaves {}.

Salidas: son los resultados de la función . Toda función debe tener al menos un
resultado. Si una función entrega varios tipos de objetos se acostumbra a orga
nizarlos en una lista que puede manejar los diferentes tipos de objetos.

A continuación se muestra la estructura general de una función en R

nombre_de_funcion <- function(par1, par2, ...){
  cuerpo
  cuerpo
  cuerpo
  cuerpo
  return(resultado)
}

EJEMPLO DE FUNCION 1

Construir una función que reciba dos números y que entregue la suma de estos
números.

```{r}
suma <- function(x, y) {
  return(x + y)
}

suma(x=4, y=6)
```
EJEMPLO DE FUNCION 2

Construir una función que genere números aleatorios entre cero y uno hasta que 
la suma de estos número supere por primera vez el valor de 3. La función debe 
entregar la cantidad de números aleatorios generados para que se cumpla la con-
dición.

```{r}
fun1 <- function(){
  num <- runif(1)
  veces <- 1
  while(sum(num) < 3){
    veces <- veces + 1
    num[veces] <- runif(1)
  }
  return(veces)
}

fun1()
```
ARGUMENTOS DE UNA FUNCION

Los argumentos de una función son una serie de valores (opcionales)que se pasan 
a la función, de modo que ciertas variables dentro de estas posean diferentes va
lores en cada llamada a la función.

Cuando se hace llamado a una función, el orden e que se pasan los valores de los
argunMentos corresponde con la ubicación de estos en la delación de la función. 

El orden en que se hace la comprobación de argumentos es:
1. Coincidencia exacta del nombre del argumento
2. Coincidencia parcial del nombre del argumento
3. Asignación por posición

Argumentos por valor

Las funciones realizan una serie de pasos y finalizan sin devolver ningún valor. 
En muchas ocasiones deseamos que las funciones al finalizar su ejecución devuel-
van algún valor. Para esto tenemos dos posibilidades.

1. Es hacer que la ultima linea de código evaluada dentro de una función sea el
valor que queremos de vuelta.
2. La segunda es indicar explicitamente mediante el comando return(). Cuando se 
ejecuta una instrucción dentro de una función, esta finaliza inmediatamente de-
volviendo el valor indicado.

FAMILIA APPLY

La familia de funciones apply es usada para aplicar una función a cada elemento
de una estructura de datos. En particular, es usada para aplicar funciones en 
matrices, data frames, arrays y listas.

Con esta familia de funciones podemos automatizar tareas complejas usando poca 
líneas de código y es una de las características distintivas de R como lenguaje 
de programación.

La familia de funciones apply es una expresión de los rasgos del paradigma fun-
cional de programación presentes en R. Sobre esto no profundizaremos demasiado, 
pero se refiere saber que en R las funciones son “ciudadanos de primera”, con la
misma importancia que los objetos, y por lo tanto, operamos en ellas.

La familia de funciones apply no sólo recibe datos como argumentos, también reci-
be funciones.

FUNCIONES DE LA FAMILIA APPLY

La familia apply esta formada por las siguientes funciones
* apply()
* eapply()
* lapply()
* mapply()
* rapply()
* sapply()
* tapply()
* vapply()

Es una familia numerosa y esta variedad de funciones se debe a que varias de ellas
tienen aplicaciones sumamente específicas.

APPLY : Aplica una función a todos los elementos de una matriz.

La estructura de esta función es la siguiente:

apply(X, MARGIN, FUN)

Apply tiene tres argumentos

* X: Una matriz o un objeto que pueda coercinarse a una matriz, generalmente, un
data frame. 
* MARGIN: La dimensión (margen) que agrupará los elementos de la matriz x, para
aplicarles una función. Son identificadas con números, 1 son renglones y 2 son
columnas.
* FUN: La función que aplicaremos a la matriz x en su dimensión MARGIN.

```{r}
m_1 <- matrix(c <- (1:10), nrow = 5, ncol = 6)
a_m1 <- apply(m_1, 2, sum)
m_1
a_m1
```

LAPPLY(): es una caso especial de apply(), diseñado para aplicar funciones a todos
los elementos de una lista. La l de su nombre se refiere, precisamente, a lista.
Es útil para realizar operaciones en objetos de lista y devuelve un objeto de lista
de la misma longitud que el campo original. lappy() devuelve una lista de longitud 
similar al objeto de entrada, cada elemento del cual es el resultado de aplicar 
FUN al elemento correspondiente de la lista. lapply en R toma la lista, el vector
o el marco de datos como entrada y da salida en la lista.

EJEMPLO: Cambiar el valor de cadena de una matriz a minusculas con la función
tolower. Construir una matriz con el nombre de las peliculas famosas. El nombre
esta en formato de mayusculas.

```{r}
peliculas <- c("SPYDERMAN", "BATMAN", "VERTIGO", "CHINATOWN")
peliculas_inferior <- lapply(peliculas, tolower)
str(peliculas_inferior)

peliculas_inferior <- unlist(lapply(peliculas, tolower))

str(peliculas_inferior)
```
SAPPLY(): Toma la lista, el vector o el marco de datos como entrada y da salida
en vector o matriz. Es útil para operaciones en objetos de lista y devuelve un 
objeto de lista de la misma longitud que el conjunto original. La funcion sapply
en R hace el mismo trabajo que la función lapply() pero devuelve un vector. 

```{r}
dt <- cars
lmn_cars <- lapply(dt, min)
smn_cars <- sapply(dt, min)
lmn_cars
```
```{r}
smn_cars
```
```{r}
lmxcars <- lapply(dt, max)
smxcars <- sapply(dt, max)
lmxcars
```
```{r}
smxcars
```
```{r}
avg <- function(x){
  (min(x) + max(x))/2 }
fcars <- sapply(dt, avg)
fcars
```
VAPPLY(): Se utiliza para aplicar una funcion a un vector o una lista y especifi-
car el tipo de valor de retorno que se espera. La sintaxis basica de vapply es la
siguiente:

vapply(X, FUN, FUN.VALUE)

* x: Es el vector o lista sobre el cual se va a aplicar la funcion
* FUN: Es la funcion que se va a aplicar a cada elemento de x.
* FUN.VALUE: Especifica el tipo de retorno que se espera

```{r}
numeros <- c(1, 2, 3, 4, 5)
resultados <- vapply(numeros, function(x) as.integer(x^2), integer(1))
resultados
```

CALCULAR AREA DE UN CIRCULO USANDO LAPPLY, SAPPLY Y VAPPLY

```{r}
calcular_area <- function(radio){
  return(pi*radio^2)
}

radios <- list(1, 2, 3, 4, 5)
areas <- lapply(radios, calcular_area)
areas_1 <- sapply(radios, calcular_area)
areas_2 <- vapply(radios, calcular_area, numeric(1))
areas
areas_1
areas_2
```



